臺灣板橋地方法院刑事判決　　　　　　 100年度訴字第2487號
公　訴　人　臺灣板橋地方法院檢察署檢察官
被　　　告　張榮聰
上列被告因違反毒品危害防制條例案件，經檢察官提起公訴（10
0 年度毒偵字第5971號），本院依簡式審判程序判決如下：
    主  文
張榮聰施用第一級毒品，累犯，處有期徒刑玖月。扣案之第一級
毒品海洛因壹包（驗餘淨重零點零壹公克）沒收銷燬之；扣案
之注射針筒、提撥器各壹支，均沒收。
    事  實
一、張榮聰前於民國90年間，因施用第一級毒品案件，經本院以
    90年度毒聲字第3191號裁定送觀察、勒戒後，因認有繼續施
    用毒品之傾向，再經本院裁定令入戒治處所施以強制戒治，
    復經本院裁定停止戒治，所餘戒治期間付保護管束，於91年
    2 月6 日停止處分出監，惟於保護管束期間，因違反保護管
    束應遵守事項情節重大，而經本院以91年度毒聲字第1404號
    裁定撤銷保護管束，再令入戒治處所執行所餘戒治期間，嗣
    於91年11月10日執行完畢釋放出所，並經臺灣板橋地方法院
    檢察署檢察官以91年度戒毒偵字第516 號為不起訴處分確定
    。復於92年間，因施用毒品案件，經本院以92年度毒聲字第
    1468號裁定令入戒治處所施以強制戒治，於93年1 月9 日因
    毒品危害防制條例修正而報結，另並經檢察官起訴，經本院
    以92年度訴字第1422號判處有期徒刑8 月確定；又於同年間
    ，因竊盜案件，經本院以92年度易字第730 號判處有期徒刑
    1 年確定，上開2 罪嗣經本院以92年度聲字第2174號裁定應
    執行有期徒刑1 年6 月確定，於94年6 月16日縮刑期滿執行
    完畢（以上犯罪於本案均不構成累犯）。再於95年間，因施
    用第一、二級毒品案件，經臺灣高等法院以96年度上訴字第
    2024號分別判處有期徒刑1 年、8 月，減為有期徒刑6 月、
    4 月，應執行有期徒刑8 月確定；又於96年間，因竊盜等案
    件，經本院以96年度易字第372 號分別判處有期徒刑3 月、
    3 月、3 月、6 月，應執行有期徒刑1 年1 月確定，上開4
    罪嗣因符合中華民國九十六年罪犯減刑條例之規定，經本院
    以96年度聲減字第7691號裁定均予減刑，並更定應執行有期
    徒刑6 月15日確定；再於同年間，因施用第一級毒品案件，
    經本院以96年度訴字第2341號判處有期徒刑1 年2 月，減為
    有期徒刑7 月確定；又於同年間，因施用第一、二級毒品案
    件，經本院以96年度訴字第4609號分別判處有期徒刑10月、
    4 月，減為有期徒刑5 月、2 月，應執行有期徒刑6 月確定
    ；再於同年間，因施用毒品案件，經臺灣高等法院以97年度
    上訴字第452 號判處有期徒刑1 年6 月確定，上開數罪之刑
    經接續執行，於100 年3 月31日縮刑期滿執行完畢（以上犯
    罪於本案均構成累犯）。
二、詎張榮聰猶不知悔改，復基於施用第一級毒品海洛因之犯意
    ，於100 年8 月21日上午10時許，在新北市板橋區林家花園
    附近之公共廁所內，以將海洛因摻水置入注射針筒內注射身
    體之方式，施用第一級毒品海洛因1 次。嗣於同日上午10時
    40分許，因行車紅燈左轉違規，為警在新北市○○區○○路
    269 巷68號前攔查後循線查獲，並扣得第一級毒品海洛因1
    包（淨重0.014 公克，驗餘淨重0.013 公克）、注射針筒1
    支、提撥器1 支，經得其同意採集尿液送驗後，結果呈鴉片
    類陽性反應，始悉上情。
三、案經新北市政府警察局海山分局移送臺灣板橋地方法院檢察
    署檢察官偵查起訴。
    理  由
一、本院於準備程序進行中，被告張榮聰就被訴事實為有罪之陳
    述，經告知被告簡式審判程序之旨，並聽取公訴人及被告之
    意見後，裁定進行簡式審判程序。
二、前揭事實，業據被告在本院審理時坦承不諱，而被告經警查
    獲後所採集之尿液，經送請檢驗之結果，確呈鴉片類陽性反
    應，有臺灣檢驗科技股份有限公司100 年9 月16日出具之濫
    用藥物檢驗報告1 份、新北市政府警察局海山分局毒品案件
    尿液檢體編號及姓名對照表1 紙附卷可稽。此外，復有扣案
    之第一級毒品海洛因1 包（淨重0.014 公克，驗餘淨重0.01
    3 公克）、注射針筒1 支、提撥器1 支，暨卷附交通部民用
    航空局航空醫務中心毒品鑑定書足資佐證。堪認被告自白施
    用第一級毒品海洛因應與事實相符。再觀之事實欄所載被告
    前案紀錄，被告於初次經觀察、勒戒及強制戒治執行完畢釋
    放後5 年內，又因施用毒品犯行經論罪科刑，有臺灣高等法
    院被告前案紀錄表1 份在卷可憑，其再犯本案，已不屬毒品
    危害防制條例第20條規定之「初犯」或「5 年後再犯」，自
    應依同條例第10條處罰（最高法院97年度第5 次刑事庭會議
    決議；最高法院98年度臺非字第12號判決參照）。是本案事
    證明確，被告犯行洵堪認定，應予依法論科。
三、按海洛因係屬毒品危害防制條例第2 條第2 項第1 款所規定
    之第一級毒品，被告施用前持有海洛因之低度行為，應為施
    用海洛因之高度行為所吸收，不另論罪。核被告所為，係犯
    毒品危害防制條例第10條第1 項之施用第一級毒品罪。末查
    ，被告前曾受有如事實欄第一項所載之犯罪科刑及執行情形
    ，有臺灣高等法院被告前案紀錄表1 份在卷可憑，其於受有
    期徒刑之執行完畢後，5 年以內故意再犯本件有期徒刑以上
    之罪，為累犯，應依刑法第47條第1 項之規定加重其刑。爰
    審酌被告前已因施用毒品案件經送觀察、勒戒及強制戒治，
    並多次經判處罪刑，仍不能戒除毒癮，再次漠視法令禁制而
    犯本罪，顯見其戒除毒癮之意志薄弱，兼酌其施用毒品行為
    本質上係屬自我戕害行為，反社會性之程度應較低，暨其智
    識程度、生活狀況、犯罪之動機、目的及犯後坦承犯行，態
    度尚稱良好等一切情狀，量處如主文所示之刑。又扣案之海
    洛因1 包（淨重0.014 公克，驗餘淨重0.013 公克），係屬
    查獲之第一級毒品，且因盛裝前開毒品之塑膠袋內所含毒品
    無法完全析離，應概認係屬查獲之第一級毒品，除檢驗用罄
    部分業已滅失毋庸宣告沒收銷燬外，應依毒品危害防制條例
    第18條第1 項前段規定宣告沒收銷燬之。另扣案之注射針筒
    、提撥器各1 支，係被告所有，供其施用本件毒品所用之物
    ，業據被告供明在卷，爰依刑法第38條第1 項第2 款規定併
    予宣告沒收。
據上論斷，應依刑事訴訟法第273 條之1 第1 項、第299 條第1
項前段，毒品危害防制條例第10條第1 項、第18條第1 項前段，
刑法第11條、第47條第1 項、第38條第1 項第2 款，判決如主文
。
本案經檢察官王乙軒到庭執行職務。
中    華    民    國    100     年    12    月  30    日
                     刑事第一庭  法  官  陳正偉
上列正本證明與原本無異。
如不服本判決，應於判決送達後10日內敘明上訴理由，向本院提
出上訴狀 (應附繕本) ，上訴於臺灣高等法院。其未敘述上訴理
由者，應於上訴期間屆滿後20日內向本院補提理由書「切勿逕送
上級法院」。
                                 書記官  許慧禎
中    華    民    國    100     年    12    月  30    日
附錄本案論罪科刑法條全文：
毒品危害防制條例第十條
施用第一級毒品者，處六月以上五年以下有期徒刑。
施用第二級毒品者，處三年以下有期徒刑。